【裁判字號】    92,易,400
【裁判日期】    920917
【裁判案由】    竊盜
【裁判全文】
臺灣板橋地方法院刑事判決                          九十二年度易字第四００號
    公  訴  人  臺灣板橋地方法院檢察署檢察官
    被      告  甲○○
右列被告因竊盜案件，經檢察官提起公訴（九十一年度偵字第一八三七四號），本院
判決如左：
    主  文
甲○○竊盜，累犯，處有期徒刑伍月，如易科罰金，以佰元折算壹日。
    事  實
一、甲○○曾於民國（下同）八十四年間因違反肅清煙毒條例及麻醉藥品管理條例案
    件，經台灣雲林地方法院於八十五年二月十四日以八十五年度訴字第八號判決，
    各判處有期徒刑三年二月及七月，定應執行有期徒刑三年六月，嗣經台灣高等法
    院台南分院於八十五年六月十九日駁回上訴確定，於八十六年三月一日入監執行
    ，復於八十六年間因違反麻醉藥品管理條例案件，經台灣台南地方法院於八十六
    年七月二十四日以八十六年度易字第二九五四號判決，判處有期徒刑十月確定，
    接續前案執行至八十八年六月二十五日因縮短刑期假釋出監，並於九十年六月八
    日保護管束期滿執行完畢。猶不知悛悔，於九十年九月十日下午五時許，至乙○○位於台北縣三重市○○街三十二號四樓之住處欲找乙○○，見該處大門未鎖，
    即擅自開門進入，又以為無人在家，竟萌生意圖為自己不法所有之犯意，再進入
    乙○○房間內（無故侵入住宅部分未據告訴），竊取乙○○所持有之支票（發票
    人為公陽股份有限公司、票號ＡＧ0000000號、面額新台幣（下同）十一
    萬元、到期日為九十年十一月十八日、付款人為萬通銀行新店分行）一紙，得手
    後離去。之後即將前揭支票委由不知情之林進訓於同年十二月二十四日上午十時
    許，持往華南銀行桃園分行提示，惟因該紙支票業經掛失止付而遭退票，嗣經台
    北市票據交換所查證後函送警方，始查知上情。
二、案經南投縣警察局集集分局報請台灣板橋地方法院檢察署檢察官偵查起訴。
    理  由
一、訊據被告甲○○固不否認於前揭時、地至乙○○位於三重市之住所，惟矢口否認
    有何竊盜犯行，辯稱：前揭支票係於九十年十一月十五日中午十二時許，乙○○
    到伊擔任看護之台北醫院Ｂ棟六樓六二六號病房向伊借款十一萬元時，所交付給
    伊的，伊沒有竊取該張支票，九十年九月十日下午至乙○○家時，門沒有關，進
    去後又沒有人，伊就呼喊乙○○之綽號「老九」，乙○○之女兒就從浴室衝出來
    云云。經查，被告甲○○雖辯稱該張支票係乙○○於九十年十一月十五日中午十
    二時許，向伊借款十一萬元時所交付之物云云，惟證人乙○○則否認曾向被告甲○○借錢，證人乙○○於警詢時曾證稱：「我曾到台北醫院找甲○○，但是是於
    支票經林進訓提示（九十年十二月二十四日）後才去的，我去找甲○○是要其把
    我被竊的支票還我，而非向她兌現」等語（見偵查卷宗乙○○警詢筆錄），雖證
    人即被告雇主林進聰及證人丁○○於偵查中均證述曾目擊被告甲○○於九十年十
    一月十五日中午十二時許，在台北醫院Ｂ棟六樓六二六號病房內交付一筆為數不
    少之金錢予乙○○，但未見乙○○有將支票交予被告等情（見偵查卷宗九十一年
    十月十七日偵訊筆錄），故縱使被告甲○○確曾於台北醫院之病房內交付金錢予
    證人乙○○，然究為其所稱之借款？或係還款？抑或係保險費用等金額？均不無
    可能；再觀諸系爭支票之到期日為九十年十一月十八日，距被告甲○○所稱證人
    乙○○向其借款十一萬元之日期（即同年十一月十五日）僅約三天，該張支票究
    否為被告所言為證人乙○○所交付予伊供作擔保借款之物，尚有疑義？而被告甲○○為何不於支票到期日向銀行提示，卻遲於到期日一個月後之同年十二月二十
    四日始委由林進訓向銀行提示？在在均值得存疑。第查，證人即乙○○之女丙○○於偵查中曾證稱：「（問：有看過被告甲○○到過你家？）有的，九十年九月
    以後大概十、十一月某日我四點多下課，五點到家.... 我洗澡後走出來看到甲○○從我媽媽（乙○○）房間走出來，手上沒有看到東西，我看到她很緊張，她
    說是來找我媽媽... 那是我第一次看到她」等語（見偵查卷宗九十一年十月二十
    四日偵訊筆錄），雖被告甲○○否認曾進入乙○○之房間乙節，然經檢察官將證
    人丙○○及被告甲○○均送請法務部調查局作測謊，調查局以控制問題法分析「
    一、丙○○稱：有看見甲○○站於乙○○房間門口，經測試無情緒波動反應，研
    判未說謊。二、甲○○聽障不宜測試。」，有該局於九十一年十二月十七日調科
    參字第０九一００七五二九七０號測謊報告書一份在卷（附於本院卷宗第四十九
    頁）可參，證人丙○○於本院審理時復證稱：「當天被告去我三重市的住所，原
    先沒有見過被告，我剛從浴室出來，看被告從我母親房間出來，神情緊張，呼吸
    急促... 她手上沒有拿東西，也沒有提袋子，也沒有拿皮包，我很確定」等語（
    見本院卷宗九十二年八月十八日審理筆錄），由證人丙○○所證稱被告甲○○當
    時至其住宅時之神態及舉止以觀，被告若非有行竊之情形，何以會有神態緊張等
    不符常情之行止？而被告甲○○於竊得該紙支票後，為免被人發現，應會將其藏
    匿於衣服或鞋內，即有可能不被證人丙○○察覺。再者，被告甲○○雖供陳：伊
    係要將身分證、診斷證明書、勞保卡等資料拿給乙○○，所以才至乙○○家中云
    云，然查，果若被告甲○○確係要將身分證等證件交予乙○○，何以至乙○○家
    中找不到乙○○，卻又以其身體不適需用勞保卡為由（見本院卷宗九十二年七月
    九日調查筆錄），不將其證件交予乙○○之女丙○○轉交其母，而又將該證件攜
    回？矧查，被告甲○○於本院調查時亦曾提呈證人乙○○所書寫之字據一紙附卷
    （附於本院卷宗九十二年三月五日調查筆錄後）供參，其上載明「本人乙○○自
    甲○○處提回兩張梁自己的支票，與甲○○無關。自支票取走後，絕無訴訟之異
    」之字樣，果若如被告甲○○所言乙○○有向其借款，何以乙○○又會書立如上
    字據予被告？是被告甲○○前揭之供詞，均啟人疑竇，其真實性，尚值存疑？綜
    上事證，被告竊盜犯行洵堪認定，應予依法論科。
二、核被告甲○○所為，係犯刑法第三百二十條第一項之竊盜罪。公訴人認被告尚有
    「踰越門扇」而潛入乙○○上開住所之犯行，而認應涉犯同法第三百二十一條第
    一項第二款之加重竊盜罪嫌，惟公訴人並無舉證證明被告此部分犯行，而本院亦
    查無證據足資證明被告此部分犯行，應為此竊盜罪之加重條件予以減縮，然本院
    認定之事實與公訴事實仍具社會事實之同一性，而得為依法審判。再查，被告前
    有如事實欄所示之論罪科刑執行情形，有台灣高等法院被告全國前案紀錄表一份
    在卷可按，其於受有期徒刑之執行完畢後，五年以內再犯本件有期徒刑以上之罪
    ，為累犯，應依刑法第四十七條之規定加重其刑。爰審酌被告前有如事實欄所載
    之前科及刑之執行情形，足見其素行不佳，再衡以其犯本件竊盜罪之犯罪手段、
    方法、竊取財物之價值及犯罪後仍飾詞卸責未見悔悟心等一切情狀，量處如主文
    所示之刑，並諭知易科罰金之折算標準，以示儆懲。
據上論斷，應依刑事訴訟法第二百九十九條第一項前段、刑法第三百二十條第一項、
第四十七條、第四十一條第一項前段、罰金罰鍰提高標準條例第一條前段、第二條，
判決如主文。
本案經檢察官朱學瑛到庭執行職務
中      華      民      國      九十二      年    九    月    十七    日
                                  臺灣板橋地方法院刑事第二庭
                                      法  官  陳  靜  茹
右正本證明與原本無異。
如不服本判決，應於判決送達後十日內，向本院提出上訴狀。
              書記官  廖  美  紅
中      華      民      國      九十二      年     九     月   二十二   日
附錄本案論罪科刑法條全文（普通竊盜罪）
中華民國刑法第三百二十條
意圖為自己或第三人不法之所有，而竊取他人之動產者，為竊盜罪，處五年以下有期
徒刑、拘役或五百元以下罰金。
意圖為自己或第三人不法之利益，而竊佔他人之不動產者，依前項之規定處斷。
前二項之未遂犯罰之。


司法院資訊處製作；財團法人民間司法改革基金會備份。
